臺灣新竹地方法院刑事判決
111年度交易字第536號
公  訴  人  臺灣新竹地方檢察署檢察官
被      告  陳維芯


上列被告因過失傷害案件，經檢察官提起公訴（111年度偵字第2
914號），本院依簡式審判程序判決如下：                 
    主  文
甲○○犯過失傷害罪，處拘役參拾日，如易科罰金，以新臺幣壹仟
元折算壹日。
    事  實
一、本件犯罪事實：
　　甲○○於民國110年10月15日7時53分許，駕駛車牌號碼00-000
    0號自用小客車，沿新竹縣竹北市中山路由西往東方向行駛
    ，行經中山路與莊敬北路交岔路口時，本應注意轉彎車應讓
    直行車先行，且應注意車前狀況及兩車並行之間隔，並隨時
    採取必要之安全措施，而依當時天候晴、日間自然光線、路
    面乾燥、無缺陷亦無障礙物、視距良好等情況觀之，並無不
    能注意之情事，竟疏於注意同向右側車輛並行之間隔即貿然
    右轉，適有乙○○○騎駛車牌號碼000-0000號普通重型機車由
    同向右後方行駛而來，雙方因閃避不及發生擦撞，致乙○○○
    受有左側手肘及左足踝多處挫擦傷併瘀腫之傷害。　
二、案經乙○○○訴由新竹縣政府警察局竹北分局報告臺灣新竹地
    方檢察署檢察官偵查起訴。
    理  由
一、本件被告甲○○所犯之罪，非死刑、無期徒刑、最輕本刑為3 
    年以上有期徒刑之罪，或高等法院管轄第一審之案件，被告
    於本院準備程序進行中，就被訴事實為有罪之陳述，經本院
    認合於刑事訴訟法第273條之1 第1 項之規定，裁定進行簡
    式審判程序，合先敘明。又按簡式審判程序之證據調查，不
    受第159條第1 項之限制，刑事訴訟法第273條之2定有明文
    ，是於行簡式審判程序之案件，被告以外之人於審判外之陳
    述，除有其他不得作為證據之法定事由外，應認具有證據能
    力。　　
二、認定犯罪事實所憑之證據及理由：　　
　㈠前揭犯罪事實，業據被告於偵查、本院準備程序及簡式審判
    程序時均坦承不諱（2914號偵卷第37頁至第38頁；本院卷第
    51頁、第56頁），核與證人即告訴人乙○○○警詢之證述（291
    4號偵卷第9頁）情節大致相符，並有道路交通事故現場圖、
    道路交通事故調查報告表㈠、㈡、東元醫療社團法人東元綜合
    醫院診斷證明書、交通部公路總局新竹區監理所111年8月15
    日竹監鑑字第1110167666號函及其附鑑定意見書各1份、道
    路交通事故照片、行車紀錄器翻拍相片數張（2914號偵卷第
    11頁、第12頁、第13頁、第14頁至第19頁、第20頁至第21頁
    、第24頁、第48頁至第50頁）附卷可稽，足認被告上開任意
    性之自白與事實相符，堪以採信。綜上，本案事證明確，被
    告犯行洵堪認定，應依法論科。
　㈡按汽車行駛時，駕駛人應注意車前狀況及兩車並行之間隔，
    並隨時採取必要之安全措施，不得在道路上蛇行，或以其他
    危險方式駕車；汽車行駛至交岔路口，其行進、轉彎，應依
    下列規定：二、行至無號誌或號誌故障而無交通指揮人員指
    揮之交岔路口，支線道車應暫停讓幹線道車先行。未設標誌
    、標線或號誌劃分幹、支線道者，少線道車應暫停讓多線道
    車先行；車道數相同時，轉彎車應暫停讓直行車先行，道路
    交通安全規則第94條第3項、第102條第1項第2款分別定有明
    文。經查，被告於前揭時、地駕駛自用小客車，自負有上開
    注意義務，而依卷附之道路交通事故調查報告表㈠記載，被
    告肇事時之路況天候晴、日間自然光線、路面乾燥、無缺陷
    亦無障礙物、視距良好等情況觀之，並無不能注意之情事，
    其竟未充分注意車前狀況、未讓右側直行車先行，因而不慎
    與行經該處之告訴人發生碰撞，堪認被告對於本件車禍之發
    生，確有轉彎車未禮讓直行車之過失，應甚明確。再本件經
    送交通部公路總局新竹區監理所鑑定肇事責任，結果亦認被
    告駕駛自用小客車，行經號誌管制路口右轉彎，未充分注意
    已駛至右側直行之車輛並讓其先行，為肇事原因，告訴人駕
    駛普通重型機車，措手不及，無肇事因素等情，有交通部公
    路總局新竹區監理所竹苗區車輛行車事故鑑定會鑑定意見書
    1份（2914號偵卷第49頁至第50頁）附卷可佐，亦同此認定
    。據此，本件車禍既係因被告之過失所致，而告訴人亦確因
    本件車禍受有上開傷害，顯然被告之過失與告訴人之傷害間
    確具有相當因果關係無訛。從而，本案事證明確，被告犯行
    堪予認定，應依法論科。
三、論罪科刑：　　
　㈠核被告甲○○所為，係犯刑法第284條前段之過失傷害罪。
　㈡被告於肇事後立即停留在現場等候，且在有偵查犯罪權限之
    機關或公務員尚不知何人為肇事者前，主動向到場處理之警
    員坦承肇事，而自願接受裁判等情，有新竹縣政府警察局竹
    北分局警備隊道路交通事故肇事人自首情形紀錄表1份附卷
    可稽（2914號偵卷第25頁），是被告對於未發覺之犯罪自首
    而有願接受裁判之意，爰依刑法第62條前段之規定減輕其刑
    。
　㈢爰審酌被告本應遵守行車相關規定，而案發當時不論路況、
    視距均屬良好，被告駕駛自用小客車，未注意車前狀況轉彎
    車未讓直行車先行，肇致本案車禍，使告訴人受有前揭傷害
    ，其所為實值非難，被告犯後坦承涉犯過失傷害犯行，並衡
    酌被告在本件交通事故屬肇事原因，而告訴人無肇事因素等
    情，有上開鑑定意見書1份（2914號偵卷第50頁）在卷可查
    ，另參考被告非無和解意願，惟因告訴人無和解意願致未能
    達成和解之情形，又衡酌被告專科畢業之智識程度，先前從
    事科技業，家中經濟狀況普通，已婚育有未成年子女1名，
    現與先生同住等一切情狀（本院卷第57頁），量處如主文所
    示之刑，並諭知易科罰金之折算標準。
據上論斷，應依刑事訴訟法第273條之1第1項、第299條第1項前
段，判決如主文。
本案經檢察官葉子誠提起公訴，檢察官陳亭宇到庭執行職務。　
中　　華　　民　　國　　111 　年　　12　　月　　14　　日
                  刑事第八庭  法　官    崔恩寧
以上正本證明與原本無異。
如不服本判決應於收受本判決後20日內向本院提出上訴書狀，上
訴書狀應敘述具體理由。上訴書狀未敘述上訴理由者，應於上訴
期間屆滿後20日內補提理由書狀於本院(均須按他造當事人之人
數附繕本 )「切勿逕送上級法院」。 
中　　華　　民　　國　　111 　年　　12　　月　　14　　日
                              書記官    莊琬婷
　　
附錄本案論罪科刑法條：
刑法第284條
因過失傷害人者，處一年以下有期徒刑、拘役或十萬元以下罰金
；致重傷者，處三年以下有期徒刑、拘役或三十萬元以下罰金。